【裁判字號】    99,上訴,634
【裁判日期】    990325
【裁判案由】    搶奪等
【裁判全文】
臺灣高等法院刑事判決                 99年度上訴字第634號
上  訴  人  臺灣板橋地方法院檢察署檢察官
被      告  乙○○
            丙○○
上列上訴人因被告搶奪等案件，不服臺灣板橋地方法院98年度訴
字第3917號，中華民國98年12月18日第一審判決（起訴案號：臺
灣板橋地方法院檢察署98年度偵緝字第2416號），提起上訴，本
院判決如下：
    主  文
原判決關於共同犯搶奪罪及應執行刑部分均撤銷。
乙○○、丙○○共同犯搶奪罪，均累犯，各處有期徒刑壹年貳月
。
    事  實
一、乙○○與丙○○共同基於為自己不法所有之意圖，於民國98
    年4 月11日中午12時許，在臺北縣板橋市○○路○ 段421 巷
    44號前，由乙○○騎乘同日上午9 時許，與丙○○二人共同
    竊得之車牌號碼MFO-701 號重型機車（共同竊盜部分業經原
    審判決確定），後座搭載丙○○，尾隨甲○○，二人趁甲○○不備之際，由丙○○搶奪甲○○所有之皮包1 只（內有身
    份證、印章、健保卡、汽車駕照、機車鑰匙、提款卡4 張、
    信用卡2 張、現金新臺幣15,000元、手機等物品），得手後
    隨即逃離現場，將搶得之現金在臺北捷運藍線府中捷運站之
    男廁內朋分後花用殆盡。嗣經警調得案發地附近路口及府中
    捷運站之監視錄影帶，始循線查悉上情。
二、案經臺北縣政府警察局海山分局報告臺灣板橋地方法院檢察
    署檢察官偵查起訴。
    理  由
一、本件判決後開所示之被告以外之人於審判外之陳述或書面陳
    述，固均屬傳聞證據，惟當事人於本院對之證據能力均不爭
    執（見本院卷第35頁反面至36頁），未於言詞辯論終結前聲
    明異議，本院審酌此等證據資料製作時之情況，尚查無違法
    不當及證明力明顯過低之瑕疵，亦認為以之作為證據應屬適
    當，爰逕依刑事訴訟法第159 條之5 規定，認均例外有證據
    能力。
二、前揭犯罪事實，業據被告乙○○及丙○○於本院原審及審理
    時供承不諱（見原審卷第62頁、本院卷第37頁反面）；核與
    證人即被害人甲○○於警詢、偵查及本院審理時證述遭搶奪
    財物之情節（見偵字卷第10至11頁、第14頁、偵緝卷第9 至
    10頁、本院卷第36頁正、反面）、暨證人即承辦員警陳金鐸
    於偵查中陳述本件查獲之過程（見偵緝卷第10至11頁），均
    互核相符。復有臺北縣板橋市○○路○ 段路口監視錄影器翻
    拍照片、臺北捷運藍線府中站監視錄影畫面翻拍照片，及原
    審法院98年12月4 日勘驗筆錄在卷可稽（見偵字卷第22至26
    頁、原審卷第58頁）。足徵被告二人之自白與事實相符，堪
    以採信。綜上所述，本件事證明確，被告二人搶奪犯行堪以
    認定，應依法論科。
三、核被告二人所為，均係犯刑法第325 條第1 項之搶奪罪。被
    告乙○○與丙○○間，就上開搶奪犯行，有犯意聯絡與行為
    分擔，為共同正犯。被告乙○○前因搶奪案件，經臺灣士林
    地方法院以（一）94年度訴字第373 號判決判處有期徒刑1
    年8 月確定；又因竊盜案件，經同法院以（二）94年度易字
    第964 號判決判處有期徒刑8 月確定；復因詐欺案件，經同
    法院以（三）95年度士簡字第1168號判決判處有期徒刑6 月
    確定，並經同法院裁定就其中（二）、（三）之罪為減刑後
    ，與（一）部分合併定應執行刑為有期徒刑2 年，於96年10
    月31日縮刑期滿執行完畢；被告丙○○前因搶奪等案件，經
    原審法院以91年度訴字第669 號判決判處有期徒刑2 年10月
    ，經提起上訴後，嗣經本院以91年度上訴第2099號判決駁回
    上訴確定；復因施用第一級、第二級毒品案件，經原審法院
    以91年度訴字第586 號判決分別判處有期徒刑8 月、5 月確
    定，前揭三罪嗣經本院裁定定其應執行刑為有期徒刑3 年8
    月，於94年4 月1 日縮刑假釋出監，假釋期間並付保護管束
    ，於95年8 月31日保護管束期滿執行完畢，有本院被告前案
    紀錄表在卷足佐，其等於有期徒刑之執行完畢後，5 年內故
    意再犯有期徒刑以上之本罪，均為累犯，皆應依刑法第47條
    第1 項規定加重其刑。
四、原審以被告乙○○、丙○○搶奪犯行事證明確，予以論罪科
    刑，固非無見，惟其等所搶得之被害人高譽貞皮包內所有之
    財物，並未返還被害人高譽貞，被告乙○○於警詢中亦坦承
    除拿走皮包內現金15000 元外，已將皮包內其餘物品均丟棄
    於捷運站廁所內，無法帶同警方找回搶奪之贓物等語（見偵
    字卷第8頁），原審量刑斟酌被告二人已返還搶得之部分財
    物，尚有未合。檢察官執此並以原審量刑過輕而提起上訴，
    為有理由，應由本院將搶奪罪部分予以撤銷改判。爰審酌被
    告乙○○及丙○○均年輕力壯，卻不思以正途賺取金錢，乘
    被害人疏於注意不及防備之際，伺機徒手奪取被害人身上之
    財物，隨即逃逸，除致被害人受有財產上之損失外，更因此
    造成其心理上之驚嚇甚鉅，並危害社會治安，及其等於犯後
    於原審及本院審理中已坦承犯行，態度尚可，惟所搶得之財
    物未歸還被害人高譽貞等一切情狀，分別量處如主文第二項
    所示之刑。
據上論斷，應依刑事訴訟法第369條第1項前段、第364條、第299
條第1項前段，刑法第28條、第325條第1項、第47條第1項，判決
如主文。
本案經檢察官陳國鳴到庭執行職務。
中    華    民    國    99    年    3     月    25    日
                  刑事第二十二庭審判長法  官  郭雅美
                                      法  官  李麗珠
                                      法  官  魏新國
以上正本證明與原本無異。
如不服本判決，應於收受送達後10日內向本院提出上訴書狀，其
未敘述上訴之理由者並得於提起上訴後10日內向本院補提理由書
（均須按他造當事人之人數附繕本）「切勿逕送上級法院」。
                                      書記官  蔡儒萍
中    華    民    國    99    年    3     月    25    日
附錄：本案論罪科刑法條全文
中華民國刑法第325 條：
意圖為自己或第三人不法之所有，而搶奪他人之動產者，處6 月
以上5 年以下有期徒刑。
因而致人於死者，處無期徒刑或7 年以上有期徒刑，致重傷者，
處3 年以上10年以下有期徒刑。
第1 項之未遂犯罰之。

司法院資訊處製作；財團法人民間司法改革基金會備份。
